臺灣士林地方法院民事簡易判決
110年度士簡字第886號
原      告  蘇得宇  

被      告  沈萬山  
上列當事人間因被告過失傷害案件（109年度交易字第133號），
原告提起刑事附帶民事訴訟請求損害賠償事件（109年度交附民
字第120號），經本院刑事庭裁定移送前來，於民國110年11月19
日言詞辯論終結，本院判決如下：
    主  文
被告應給付原告新臺幣捌萬零貳佰捌拾陸元，及自民國一百零九
年十一月二十七日起至清償日止，按年息百分之五計算之利息。
原告其餘之訴及假執行之聲請均駁回。
本判決原告勝訴部分得假執行。
    訴訟標的及理由要領
一、原告起訴主張：被告於民國109 年1 月13日下午7 時35分許
    ，駕駛車牌號碼00-0000 號自用小客車（下稱A 車），沿新
    北市淡水區淡金路2 段內側車道（該路段共有三車道，分別
    為內側車道、中間車道及外側車道）往三芝方向行駛，至該
    路段埤島5 號路口前時，本應注意行車中變換車道時，應讓
    直行車先行，並注意安全距離，而依當時天候晴、夜間有照
    明、路面乾燥無缺陷、無障礙物、視距良好等客觀情狀，並
    無不能注意之情事，竟疏未注意及此，貿然減速自該路段內
    側車道靠右行駛，逕跨越中間車道而入外側車道，適有同向
    外側車道後方，由原告騎乘之車牌號碼000-000號普通重型
    機車（下稱B 車）行駛前來，見狀閃避不及，緊急煞車後致
    人、車摔落在地，因而受有左側膝蓋擦挫傷、右側膝蓋擦挫
    傷、左側手肘擦挫傷、左手腕擦傷、左手背擦傷、右腳背擦
    挫傷及右手背擦挫傷等傷害，隨身配戴之安全帽及手機，亦
    因而毀損。B車經送廠估修後，修復費用共新臺幣(下同)23,
    520元（均為零件費用）。被告上開過失不法侵害原告身體
    權及財產權之行為，已使原告精神上產生莫大痛苦。為此，
    爰依侵權行為法律關係請求被告賠償108,656元【含醫療費
    用：10,936元、B車修繕費用：23,520元、購買新安全帽費
    用：1,500元、購買新手機費用：5,700元、因受傷及出庭及
    調解期間之不能工作損失：17,000元（以日薪1,700元計算
    ，共請求10日）、精神慰撫金50,000元】等語；並聲明：被
    告應給付原告108,646元，及自起訴狀繕本送達翌日起至清
    償日止按年息百分之5計算之利息；並願供擔保請准宣告假
    執行。
二、被告則以：就本件交通事故伊否認自己有過失，本件係原告
    自己騎乘B車摔車，與伊並無關係。且原告在騎乘機車時有
    使用手機，有違反交通規則。伊否認有對原告構成侵權行為
    ，伊會再對臺灣高等法院的刑事判決請求救濟等語，資為抗
    辯；並聲明：原告之訴及假執行之聲請均駁回。
三、得心證之理由：
　　按因故意或過失，不法侵害他人之權利者，負損害賠償責任
    ；不法侵害他人之身體或健康者，對於被害人因此喪失或減
    少勞動能力或增加生活上之需要時，應負損害賠償責任；不
    法侵害他人之身體、健康、名譽、自由、信用、隱私、貞操
    ，或不法侵害其他人格法益而情節重大者，被害人雖非財產
    上之損害，亦得請求賠償相當之金額，民法第184條第1項前
    段、第193條第1項、第195條第1項前段分別定有明文。原告
    主張被告於上開時、地駕駛A車有過失，致與其所騎乘之B車
    發生碰撞而肇事，原告因而人車倒地，並因而車損人傷及之
    事實，業據提出起訴書、估價單、醫療費用收據、診斷證明
    書、乙種診斷證明書及行車執照等件為證，且被告上開不法
    侵權行為，前經原告提起過失傷害刑事告訴，由臺灣士林地
    方檢察署檢察官向本院提起公訴，為本院以109年度交易字
    第133號判決，判處被告拘役20日，嗣被告不服提起上訴，
    並經臺灣高等法院以110 年度交上易字第195 號判決駁回被
    告之上訴確定，有上開刑事判決在卷可查。被告空言抗辯其
    就本件交通事故發生並無過失云云，顯與上開事證不符，為
    不可採。本件被告確有上開駕駛A車之過失行為，致原告受
    有車損人傷，原告依據侵權行為法律關係請求被告賠償，自
    屬有據。茲本院審酌原告前開各項損害賠償請求有無理由及
    其金額若干？析述如下：
（一）醫藥費用部分：
      原告主張其因被告之上開過失不法侵害行為，而支出醫療
      費用10,936元之事實，業據提出診斷證明書、醫療費用收
      據、乙種診斷證明書、門診自費明細表、門診醫療收據及
      明細收據等件為證，該等費用核屬本件原告因被告之過失
      不法侵權行為受傷就醫治療所支出必要費用，自應准許。
（二）B車修繕費用部分：
      按因故意或過失，不法侵害他人之權利者，負損害賠償責
      任，民法第184條第1項前段定有明文。又依民法第196條
      規定，不法毀損他人之物者，被害人得請求其物因毀損所
      減少之價額，而所謂賠償物被毀損所減少之價額，得以修
      復費用為估定標準，但以必要者為限（最高法院77年度第
      9次民事庭會議決議參照）。是本件原告因被告駕駛A車之
      過失行為致B車受損，以修理費作為減少價額之依據，請
      求被告賠償，自為法所許。據原告所提估價單，B車之修
      復費用為23,520元（均為零件費用）。然而以新零件更換
      舊零件之零件折舊部分非屬必要費用，應予扣除。查B車
      係於101年4月15日出廠使用（依法推定為該月15日），有
      行車執照在卷可按，依行政院所頒固定資產耐用年數表及
      固定資產折舊率表規定，機械腳踏車耐用年數為3年，依
      定率遞減法每年應折舊千分之五百三十六，而自該車領照
      使用日，參酌「營利事業所得稅查核準則」第95條第6項
      規定「固定資產提列折舊採用平均法或定率遞減法者，以
      1年為計算單位，其使用期間未滿1年者，按實際使用之月
      數相當於全年之比例計算之，不滿1月者，以1月計」，至
      發生本件交通事故之日即109年1月13日為止，B車實際使
      用即折舊年數已逾3年，故原告就更換零件部分，所得請
      求被告賠償之範圍，扣除如附表計算書所示之折舊值後，
      應以2,350元為限，逾此部分之請求，即無理由。
（三）購買新安全帽及新手機費用部分：
　　　原告主張其因被告上開過失不法侵權行為，致隨身配戴之
      安全帽及手機毀損，因而受有支出購買新安全帽及新手機
      費用共7,200元之損害云云。惟本院109年度交易字第133
      號及臺灣高等法院以110 年度交上易字第195 號刑事判決
      均未認定上開物品於本件交通事故中受損，且原告自承無
      法提出受損照片，難認原告已盡舉證之責。爰認原告此部
      分之請求，舉證不足，不能允准。
（四）不能工作薪資損失部分：
      原告主張其因被告之上開過失不法侵害行為，須休養10日
      無法工作，致受有以日薪1,700元計算，計17,000元（計
      算式：1,700元×10＝17,000）之不能工作薪資損失等情，
      業據提出診斷證明書及扣繳憑單為證據。本院審酌本件原
      告所受左側膝蓋擦挫傷、右側膝蓋擦挫傷、左側手肘擦挫
      傷、左手腕擦傷、左手背擦傷、右腳背擦挫傷及右手背擦
      挫傷等傷勢，該受傷部位較多、受傷面積較大，該等傷勢
      於擦、挫傷中非屬輕微，認原告請求10日不能正常工作之
      損失，尚屬適當。又原告主張本件應以日薪1,700元計算
      不能工作損失，已據原告提出扣繳憑單在卷（見本院卷第
      60頁），以原告年薪約67萬元據以核算後，原告主張以日
      薪1,700元計算其不能工作損失，尚稱合理。而原告因本
      件交通事故之日（即109年1月13日）起無法工作之情形為
      10日，是本件原告請求被告賠償其不能工作薪資損失17,0
      00元（計算式：1,700元×10＝17,000元）為有理由，應予
      准許。
（五）精神慰撫金部分：按因故意或過失，不法侵害他人之權利
      者，負損害賠償責任；不法侵害他人之不法侵害他人之身
      體、健康，被害人雖非財產上之損害，亦得請求賠償相當
      之金額，民法第184條第1項前段、第195條第1項前段分別
      定有明文。原告主張被告之過失不法侵權行為，侵害原告
      之身體法益之事實，堪認屬實，已如上述，本院斟酌本件
      過失傷害事故發生之經過、原告因被告之過失造成左側膝
      蓋擦挫傷、右側膝蓋擦挫傷、左側手肘擦挫傷、左手腕擦
      傷、左手背擦傷、右腳背擦挫傷及右手背擦挫傷等傷勢，
      暨原告大學畢業、職業為工程師，年薪約68萬元，名下無
      不動產；而被告碩士畢業，目前自己開設公司，月薪約10
      萬元，名下無不動產等情，認原告請求被告賠償精神慰撫
      金50,000元，尚屬合理，是本件無酌減之必要。
（六）綜上所述，本件原告得請求被告賠償之金額應為80,286元
      【計算式：10,936元（醫療費用）＋2,350元（B車修繕費
      用）＋17,000元（不能工作薪資損失）＋50,000元（精神慰
      撫金）＝80,286元）。
七、從而，原告依民法侵權行為法律關係，於請求被告賠償80,2
    86元，及自109年11月27日起至清償日止，按年息百分之5計
    算之利息範圍內，為有理由，應予准許。逾此範圍之請求，
    即屬無據，應予駁回。原告之訴駁回部分，其假執行之聲請
    即失所附麗，應併駁回，併此敘明。
八、本件係刑事附帶民事訴訟，由刑事合議庭裁定移送本庭之事
    件，依刑事訴訟法第504條第2項之規定，免納裁判費，故本
    件無應確定之訴訟費用額。 
中　　華　　民　　國　　110 　年　　11　　月　　26　　日
                  士林簡易庭法  官  張明儀
以上正本係照原本作成。
如不服本判決，應於送達後20日內，向本院提出上訴狀並表明上
訴理由，如於本判決宣示後送達前提起上訴者，應於判決送達後
20日內補提上訴理由書（須附繕本）。
中　　華　　民　　國　　110 　年　　11　　月　　26　　日
                            書記官  劉彥婷
附表
-----
折舊時間           金額
第1年折舊值        23,520×0.536=12,607
第1年折舊後價值    23,520-12,607=10,913
第2年折舊值        10,913×0.536=5,849
第2年折舊後價值    10,913-5,849=5,064
第3年折舊值        5,064×0.536=2,714
第3年折舊後價值    5,064-2,714=2,350